【裁判字號】    98,訴,1632
【裁判日期】    981130
【裁判案由】    違反毒品危害防制條例
【裁判全文】
臺灣臺南地方法院刑事判決              98年度訴字第1632號
公  訴  人  臺灣台南地方法院檢察署檢察官
被      告  甲○○
上列被告因違反毒品危害防制條例案件，經檢察官提起公訴（98
年度毒偵緝字第210號），被告就被訴事實為有罪之陳述，經本
院裁定由受命法官獨任行簡式審判程序，判決如下：
    主  文
甲○○施用第一級毒品，累犯，處有期徒刑柒月；又施用第二級
毒品，累犯，處有期徒刑肆月。應執行有期徒刑拾月。
    事  實
一、甲○○有下表所載之前科：
┌─┬─────┬─────┬─────┬──────┬───┬────┬────┐
│編│案由      │判決字號  │判決法院  │宣告刑      │定應執│執行完畢│就本案有│
│號│          │          │          │            │行刑  │日期    │無構成累│
│  │          │          │          │            │      │        │犯      │
├─┼─────┼─────┼─────┼──────┼───┼────┼────┤
│1 │偽造文書  │94簡1181  │本院      │有期徒刑3月 │接續執│96年9月 │有      │
│  │          │          │          ├──────┤行    │23日    │        │
│  │          │          │          │減為有期徒刑│      │        │        │
│  │          │          │          │1月又15日（ │      │        │        │
│  │          │          │          │96聲減916） │      │        │        │
├─┼─────┼─────┼─────┼──────┼───┤        │        │
│2 │偽造印文  │95簡1774  │本院      │有期徒刑4月 │接續執│        │        │
│  │          │          │          ├──────┤行    │        │        │
│  │          │          │          │減為有期徒刑│      │        │        │
│  │          │          │          │2月（96聲減 │      │        │        │
│  │          │          │          │916）       │      │        │        │
└─┴─────┴─────┴─────┴──────┴───┴────┴────┘
二、甲○○前於民國94年間，因施用毒品案件，經本院以94年度
    毒聲字第528號裁定送勒戒處所觀察、勒戒後，認有繼續施
    用毒品傾向，另經本院以95年度毒聲字第399號裁定送戒治
    處所強制戒治後，嗣於96年6月8日執行完畢。
三、甲○○詎不知悔改，於上開有期徒刑及強制戒治執行完畢後
    5年內，分別基於施用第一級毒品海洛因、第二級毒品甲基
    安非他命之犯意，先於98年1月18日上午8時許，在臺南縣新
    市鄉○○村○○街7巷27號住處，以注射針筒注射之方式施
    用第一級毒品海洛因一次。復另行起意於上開時、地，以火
    燒烤玻璃球吸食煙霧之方式施用第二級毒品甲基安非他命一
    次。嗣於98年1月19日上午9時56分許，警方因偵辦葉耿田（
    另案由台灣台南地方法院檢察署檢察官提起公訴）販賣毒品
    案件，前往台南市○○路○段39號埋伏時，當場查獲甲○○
    正欲向葉耿田購買毒品，並於同日上午12時7分許為警經甲
    ○○同意採其尿液後送驗，檢驗結果呈現安非他命陽性、甲
    基安非他命陽性及可待因陽性、嗎啡陽性反應而知悉上情。
四、案經臺南縣警察局歸仁分局報告臺灣臺南地方法院檢察署檢
    察官偵查起訴。
    理  由
壹、程序事項：
  一訊之被告甲○○對於起訴之犯罪事實均坦承不諱，並當庭表
    示認罪，而經本院裁定以簡式審判程序加以審理，則依據刑
    事訴訟法第273條之2、同法第159條第2項之規定，不適用傳
    聞法則有關限制證據能力之相關規定，合先敘明。
  二按觀察、勒戒或強制戒治執行完畢後，5年內再犯毒品危害
    防制條例第10條之罪者，檢察官應依法追訴，同條例第23條
    第2項定有明文。查被告有如犯罪事實欄二之前科紀錄，被告
    於96年6月8日強制戒治執行完畢，有臺灣高等法院被告前案
    紀錄表一份在卷為憑。是被告於強制戒治執行完畢後5年內
    再犯本件毒品危害防制條例之罪，即應依法追訴、審理。
貳、實體事項：
  一訊據被告甲○○就上開事實均坦承不諱，並有長榮大學98年
    2月2日確認報告一紙在卷為憑。
  二按服用海洛因後24小時內約有服用量之80排泄於尿液中，其
    於尿液中排出之最長時限，受施用劑量、施用方式、個人體
    質及其代謝情況等因素影響，因個案而異，一般可檢出之最
    長時限為海洛因服用後2至4天，業經行政院衛生署管制藥品
    管理局於91年9月23日以管檢字第109652號函述明此旨綦詳
    。再按，安非他命經口服投與後約70%於24小時內自尿中排
    出，約90%於96小時內自尿中排出，目前國內尿液中甲基安
    非他命之檢驗僅鑑定其是否呈陽性反應尚未定其含量，且甲
    基安非他命成分之檢出與其投與方式、投與量、個人體質、
    採尿時間與檢測儀器之精密度等諸多因素有關，僅憑尿液中
    呈安非他命陽性反應，並無法確實推算吸食時間距採集時間
    之長短，惟依上述資料推斷，最長可能不會超過4日，業經
    行政院衛生署藥物食品檢驗局81年2月8日 (81)藥檢壹字第
    001156號函述明綦詳。
  三經查，被告經警於98年1月19日上午12時7分許採尿送驗，呈
    安非他命陽性、甲基安非他命陽性及嗎啡陽性、可待因陽性
    反應，此有長榮大學98年2月2日確認報告一紙在卷可稽，核
    與被告自白相符，是被告之自白確實出於真實，可採為認定
    事實之基礎。揆諸前開說明，足認被告確有上開時、地，分
    別施用海洛因一次及甲基安非他命一次之事實，要可認定。
  四綜上所述，本案事證明確，被告之犯行堪以認定，應依法論
    科。
參、論罪科刑：
  一核被告所為，分別係犯毒品危害防制條例第10條第1項之施
    用第一級毒品罪1次、同條例第10條第2項之施用第二級毒品
    罪1次。又被告分別持有第一級毒品海洛因及第二級毒品甲
    基安非他命並進而施用，其持有之低度行為應為施用之高度
    行為所吸收，不另論罪。又被告所犯施用第一級毒品罪1次
    、施用第二級毒品罪1次間，二次行為犯意個別，行為互殊
    ，應分論併罰。
  二被告曾犯有如犯罪事實欄一所示之前科紀錄，此有臺灣高等
    法院被告前案紀錄表一份在卷可按，其於有期徒刑執行完畢
    後5年內，故意再犯本件有期徒刑以上之罪，為累犯，應依
    刑法第47條第1項累犯之規定，加重其刑。
  三茲審酌被告前曾因施用毒品經送強制戒治處分執行完畢後，
    猶仍不思戒絕毒癮、革除惡習，顯未能深切悔改並記取教訓
    ，惟念及被告施用毒品之犯行，在本質上乃屬自我戕害身心
    健康之行為，以及被告犯後尚知坦承犯行，態度良好等一切
    情狀，爰分別量處如主文所示之宣告刑，並定其應執行之刑
    ，以資懲戒。
據上論斷，應依刑事訴訟法第273條之1第1項、第299條第1項前
段，毒品危害防制條例第10條第1項、第2項，刑法第11條前段、
第47條第1項、第51條第5款，判決如主文。
本案經檢察官乙○○到庭執行職務。
中    華    民    國    98    年    11    月    30    日
                  刑事第二庭    法  官  黃瑪玲
以上正本證明與原本無異。
如不服本判決，應於本判決送達後10日內，向本院提出上訴書狀
，並應敘述具體理由。如未敘述上訴理由者，應於上訴期間屆滿
後20日內向本院補提理由書狀（均須按他造當事人之人數附繕本
）「切勿逕送上級法院」。
                                書記官  黃玉秀
中    華    民    國    98    年    11    月    30    日
附錄法條
毒品危害防制條例第10條
施用第一級毒品者，處 6 月以上 5 年以下有期徒刑。
施用第二級毒品者，處 3 年以下有期徒刑。


司法院資訊處製作；財團法人民間司法改革基金會備份。
